臺灣高等法院臺南分院刑事裁定　　　　　 100年度抗字第48號
抗　告　人　蘇建國
即　受刑人
具　保　人　甯　康
上列抗告人因違反毒品危害防制條例執行案件，不服臺灣臺南地
方法院中華民國99年12月15日沒入保證金裁定（99年度聲字第21
53號），提起抗告，本院裁定如下：
    主  文
抗告駁回。
    理  由
一、本件抗告意旨略以：抗告人因在外地工作，而未收受送達致
    傳喚未到，然抗告人到案後已向檢察官說明原因，可證抗告
    人並無逃匿之事實，原裁定僅依檢察官所提之文書事證，即
    遽行認定抗告人有逃匿之事實，並沒入保證金，尚有未洽。
    再者抗告人有無逃匿，原裁定並未究明，顯然有違法之虞等
    語。
二、按具保之被告逃匿，保證金已繳納者，沒入之；又刑事訴訟
    法第118條第1項之沒入保證金，以法院之裁定行之，刑事訴
    訟法第118條第1項、第121條第1項分別定有明文。
三、經查：
  (一)抗告人即受刑人蘇建國前因違反毒品危害防制條例案件，經
    臺灣臺南地方法院檢察署檢察官指定保證金新臺幣（下同）
    2萬元，而由具保人甯康於98年1月12日繳納保證金交保在外
    ，有臺灣臺南地方法院檢察署刑事保證金收據1紙在卷可稽
    （執行卷第2頁）。嗣受刑人於99年1月25日到案接受執行，
    經臺灣臺南地方法院檢察署以99年度執丁字第180號案件准
    許易服社會勞動1086小時，惟於執行中僅履行社會勞動時數
    2小時，即無正當理由未繼續履行，而經該署撤銷易服社會
    勞動資格。
  (二)執行檢察官再傳喚受刑人應於99年6月8日到案執行，該傳票
    送達因未獲會晤受送達人，而於同年5月25日寄存送達於臺
    南縣警察局永康分局復興派出所，有送達證書附卷可證（執
    行卷第41頁），惟受刑人並未遵期到案接受執行；檢察官核
    發拘票拘提受刑人亦無結果，有拘票及拘提報告書存卷足參
    （執行卷第48-53頁）。嗣檢察官數度通知具保人甯康應於
    同年6月22日、10月14日（本次未合法送達）及11月23日通
    知或帶同受刑人到案執行，惟受刑人均未遵期到案接受執行
    ，並有通知函、送達證書及原審法院99年度聲字第1884號裁
    定在卷可資查考（執行卷第45-46頁、56-61頁），足認受刑
    人顯有逃匿之事實。
  (三)原審法院依檢察官之聲請，裁定沒入具保人所繳納保證金2
    萬元，經核並無不合。抗告人執上開情詞提起本件抗告，指
    摘原裁定不當，請求撤銷云云，非有理由，應予駁回。
四、據上論斷，應依刑事訴訟法第412條裁定如主文。
中    華    民    國   100    年    2     月    16    日
                  刑事第三庭    審判長法  官  陳義仲
                                      法  官  蔡勝雄
                                      法  官  楊清安
以上正本證明與原本無異。
不得再抗告。
                                      書記官  蔡蘭櫻
中    華    民    國   100    年    2     月    17    日